# 租赁负债到底属于货币性项目，还是非货币性

提问人：ljh666 时间：2023-04-11 17:44:18
老师们，租赁负债中的租赁付款额和未确认融资费用、使用权资产，这个是属于货币性项目，还是非货币性项目，对于准则中货币性项目指的是企业的货币性资产,是指企业持有的货币资金和将以固定或可确定的金额收取的资产,包括现金、银行存款、应收账款和应收票据以及持有至到期投资等项目。 非货币性项目指的是非货币性资产,是指货币性资产以外的资产，这个还是没理解太透，导致同事们一直争论不休

回答人：chenyiwei
租赁负债是需要通过支付货币进行结算的，所以是货币性项目，期末需确认汇兑损益。使用权资产和固定资产类似，为非货币性项目。